臺灣高等法院民事判決
111年度重上字第2號
上  訴  人  高佳駿  



訴訟代理人  凃逸奇律師
被上訴人    飛鵬有限公司


法定代理人  高慧芝  
訴訟代理人  洪偉勝律師
            李燕俐律師
            胡珮琪律師
上列當事人間請求給付服務費事件，上訴人對於中華民國110年1
1月4日臺灣臺北地方法院109年度重訴字第1214號第一審判決提
起上訴，並為訴之減縮，本院於111年4月27日言詞辯論終結，判
決如下：
    主      文
上訴駁回。
第二審訴訟費用由上訴人負擔。
    事實及理由
壹、程序部分：
一、按第二審為訴之變更或追加，非經他造同意，不得為之，但
    減縮應受判決事項之聲明者，不在此限，民事訴訟法第446
    條第1項、第255條第1項第3款定有明文。上訴人於原審聲明
    請求：被上訴人應給付上訴人新臺幣（下同）2,082萬5,000
    元，及自民國108年3月15日起至清償日止，按週年利率5%計
    算之利息，嗣於本院審理時，減縮起訴聲明為命被上訴人給
    付2,082萬5,000元，及自108年5月2日起加付法定遲延利息
    之判決（見本院卷第79、155至156頁），核屬減縮應受判決
    事項之聲明（減縮部分已非本院審理範圍，不贅），依上開
    規定，應予准許，合先敘明。
二、次按不變更訴訟標的，而補充或更正事實上或法律上之陳述
    者，非為訴之變更或追加，民事訴訟法第256條定有明文，
    且依同法第463條，於第二審程序準用之。查上訴人於原審
    主張：被上訴人依兩造合約書約定，應以5年租金收入總合4
    ,000萬5,000元扣除利息支出192萬元之20%即761萬7,000元
    給付其為投資顧問費用部分（見原審卷第8至9頁），嗣於上
    訴後，表明該約定未記戴於兩造合約書，而係另有口頭約定
    ，係為更正及補充法律上陳述，非為訴之變更或追加，依上
    開規定，亦無不許。
貳、實體部分：
一、上訴人起訴主張：緣訴外人斯曼特企業有限公司(下稱斯曼
    特公司)有意購置門牌號碼台北市○○區○○○路○段000號15樓房
    地及B4層共8個車位（下稱系爭不動產），礙於資金不足，於伊
    接洽下，覓得被上訴人願先出資買受並出租予斯曼特公司，
    被上訴人於103年3月13日，以其法定代理人高慧芝名義簽立不動
    產買賣契約書，以總價2億4,900萬元購入，於同年5月1日辦理
    所有權移轉登記於被上訴人名下，復於103年3月14日，由伊擔
    任見證人，被上訴人與斯曼特公司、斯曼特公司之法定代理
    人李淑華（即李思瑀）共同簽立協議書(下稱系爭協議書)，
    約定斯曼特公司向被上訴人承租系爭不動產5年，租期屆滿
    時，斯曼特公司應以3億480萬元向被上訴人承購系爭不動產
    ，如提前於第3年終止租約，應以2億9,210元萬元購買，被上
    訴人不得於租期內出售系爭不動產，如有出售他人，斯曼特公
    司有依上開價格優先承買之權利，並於系爭協議書第4條約定
    ，斯曼特公司若未能如期承購，應賠償被上訴人4,000萬元，
    被上訴人如因故無法出售，則應賠償被上訴人4,000萬元。
    嗣於103年5月2日，由伊擔任見證人，被上訴人再與斯曼特公
    司簽立租約（下稱系爭租約），約定5年之租賃期間為103年5月
    2日至108年5月1日。因伊受被上訴人委託進行財務規劃服務，
    已於被上訴人與斯曼特公司簽立系爭協議書時完成，且被上
    訴人確實負有向斯曼特公司出售系爭不動產義務，否則應支
    付違約金，伊業已完成被上訴人與斯曼特公司所委託之服務
    ，故被上訴人於103年3月13日，與伊簽立之合約書（下稱系
    爭合約書），僅係將伊受領財務顧問服務費及投資顧問費之
    時間訂於被上訴人與斯曼特公司間租約滿3年或屆滿時而出賣
    系爭不動產時支付。而斯曼特公司承租系爭不動產5年租賃期
    限屆滿，被上訴人依系爭合約書之約定，應按系爭協議書就
    系爭不動產約定預定應售總價3億480萬元之1%即304萬8,000
    元，作為伊之財務顧問服務費，及以3億480萬元扣除承購價
    2億5,400萬元價差5,080萬元之20%即1,016萬元（計算式如
    附表編號⑴），作為伊之投資顧問費用；另兩造口頭約定被
    上訴人以系爭租約5年租金收入總合4,000萬5,000元扣除利
    息支出192萬元之20%即761萬7,000元（計算式如附表編號⑵
    至⑷），給付伊作為投資顧問費用（下稱兩造約定）。詎被
    上訴人遲未依約給付伊財務顧問費304萬8,000元及投資顧問
    費1,777萬7,000元（計算式詳如附表），共計2,082萬5,000
    元，迭經催討均未果。又依系爭協議書第3條之約定，斯曼
    特公司於5年租期屆滿，應以3億480萬元向被上訴人承購系
    爭不動產，惟既屬應售出且以具體約定應售價，則被上訴人
    及斯曼特公司均未依此約定，於5年租期屆滿完成「應」買
    賣之義務，復於系爭租約租期將屆滿，私下擅自簽訂秘密協
    議，將租期延長5年且未通知伊，伊所受侵害之情狀乃其債
    權無法立即受償之損害，及受有可預期投資顧問費用之損失
    。爰依系爭合約書及兩造約定或民法第184條第1項後段規定
    ，擇一求為命被上訴人給付2,082萬5,000元，及自108年5月
    2日（系爭租約租期屆滿翌日）起，至清償日止，按週年利
    率5%計算之利息，並願供擔保請准為假執行宣告之判決（經
    原審判決上訴人全部敗訴，上訴人全部不服，提起上訴）。
    並上訴聲明：㈠原判決關於駁回下開請求部分廢棄。㈡被上訴
    人應給付上訴人2,082萬5,000元及自108年5月2日起至清償
    日止，按週年利率5%計算之利息。㈢願供擔保請准宣告假執
    行。
二、被上訴人則以：系爭協議書並非買賣契約或上訴人主張之聯
    立契約，伊與斯曼特公司就系爭不動產是否為買賣，仍待日
    後為具體約定並另行簽立不動產買賣契約，系爭協議書充其
    量僅為伊與斯曼特公司就系爭不動產未來合作之意向，與上
    訴人無涉。而當時（103年）上訴人向高慧芝告以斯曼特公
    司有承租系爭不動產之意願，日後倘該公司營運得宜，在該
    公司財務能力足以購買之情形下，擬購買系爭不動產，惟當
    時斯曼特公司並無財力購買系爭不動產，上訴人乃向高慧芝
    提出由伊向系爭不動產前手購入之建議，並告以目前租金行
    情為市價之3%，上訴人可代伊與斯曼特公司談到3.5%之租金
    ，倘斯曼特公司擬於簽立租賃契約後3年或5年內購買系爭不
    動產，則3年後價格為2億9,000餘萬元，5年後價格為3億480
    萬元。伊認此項投資有獲利可能，始簽立由上訴人撰擬系爭
    合約書，約定伊於「購買」及「出售」系爭不動產時各支付
    總價1%價金為上訴人之財務顧問服務費，並同意於結算買賣
    價差扣除成本後總價百分之20之金額為上訴人之投資顧問費
    用，且上訴人承攬之工作必須使斯曼特公司於約定時間內有
    財力購買系爭不動產，並使伊於約定時限內因而取得投資獲
    利。惟斯曼特公司於系爭租約租期屆至後，無力購入系爭不
    動產，系爭不動產仍為伊名下，實係上訴人未完成其工作所
    致，足見上訴人非僅不能依約提供財務規劃顧問服務及投資
    規劃顧問服務，未能使斯曼特公司於約定時限內有足夠財力
    購買系爭不動產並簽立不動產買賣契約，並使伊於約定時限
    內取得預計之投資獲利，買賣既未完成，其所承攬之工作並
    未依約如期完成；再者，兩造間亦無上訴人所稱之系爭不動
    產買賣價差包含租金收入之口頭約定，故上訴人依系爭合約
    書及兩造約定，請求伊給付財務顧問服務費或投資顧問費共
    計2,082萬5,000元本息，並無理由。至於上訴人另主張伊對
    其有民法第184條第1項後段規定之侵權行為，惟伊究有何侵
    權行為之原因事實，亦未見其說明及舉證。而伊已提出與斯
    曼特公司另訂之協議書，證明伊並無上訴人影射之故意不出
    售系爭不動產、以另訂協議書方式為優先承購之約定或將來
    斯曼特公司購買系爭不動產時得扣除4,000萬元之約定，更
    無故意侵害上訴人權益等情。又系爭不動產之所以未能出售
    ，係因斯曼特公司認為經濟前景不佳，因此評估不買回，上
    訴人空言主張伊有以背於善良風俗之方式損害其權利云云，
    顯屬無據等語，資為抗辯。並答辯聲明：上訴駁回。
三、兩造不爭執事項：
　㈠被上訴人之法定代理人高慧芝於103年3月13日向訴外人英屬
    維京群島商惠源國際有限公司以總價2億4,900萬元購入門牌
    號碼台北市○○區○○○路○段000號15樓房地及B4層共8個車位，
    於103年5月1日辦理所有權移轉登記予被上訴人。
　㈡斯曼特公司及其法定代理人李思瑀與被上訴人於103年3月14
    日共同簽立協議書，由上訴人擔任見證人。
　㈢兩造於103年3月14日簽訂系爭合約書。
　㈣被上訴人於103年3月20日以現金方式支付上訴人購買系爭不
    動產時總價1%之財務顧問服務費255萬元。
　㈤被上訴人與斯曼特公司於103年5月2日就系爭不動產簽立房屋
    租賃契約書，由上訴人擔任見證人，約定租賃期間自103年5
    月2日起至108年5月1日止。
　㈥被上訴人與斯曼特公司於108年1月3日訂立房屋租賃契約書，
    約定租賃期間自108年5月2日起至113年5月1日止，被上訴人
    未出售系爭不動產給斯曼特公司之事實已確定。
四、兩造爭執事項：
　㈠上訴人依系爭合約書及兩造約定，請求被上訴人給付2,082萬
    5,000元及自108年5月2日起算之法定遲延利息，有無理由？
　㈡上訴人依民法第184條第1項後段規定，請求被上訴人給付2,0
    82萬5,000元及自108年5月2日起算之法定遲延利息，有無理
    由？
五、本院之判斷：
　㈠上訴人依系爭合約書及兩造約定，請求被上訴人給付2,082萬
    5,000元及自108年5月2日起算之法定遲延利息，有無理由？
　　⒈兩造對於被上訴人與斯曼特公司經上訴人接洽，由被上訴
      人以總價2億4,900萬元購入系爭不動產後，上訴人擔任見
      證人，被上訴人與斯曼特公司、李淑華（即李思瑀）於10
      3年3月14日，共同簽立系爭協議書，約定斯曼特公司向被上
      訴人承租系爭不動產5年，租期屆滿時，斯曼特公司應以3
      億480萬元向被上訴人承購系爭不動產，如提前於第3年終止
      租約，應以2億9,210萬元購買，被上訴人不得於租期內出
      售系爭不動產，如有出售他人，斯曼特公司有依上開價格
      優先承買之權利，並於系爭協議書第4條約定，斯曼特公司
      若未能如期承購，應賠償被上訴人4,000萬元，被上訴人如
      因故無法出售，則應賠償被上訴人4,000萬元；同日兩造
      簽立系爭合約書；被上訴人與斯曼特公司再於103年5月2日
      ，由上訴人擔任見證人，簽立系爭租約，約定5年之租賃期間
      為103年5月2日至108年5月1日等情，均不爭執（見兩造不爭
      執事項㈡、㈢、㈤），並有系爭租約、系爭協議書及系爭合
      約書等影本在卷可憑（見原審卷第17至27頁、第47頁），
      堪信為真。
　　⒉按解釋契約，固須探求當事人立約時之真意，不能拘泥於
      契約之文字，但契約文字業已表示當事人真意，無須別事
      探求者，即不得反捨契約文字而更為曲解（最高法院108
      年度台上字第1442號裁判意旨參照）。復按附停止條件之
      法律行為，於條件成就時，發生效力，民法第99條第1項
      定有明文。由是可知，法律行為之附停止條件，係指該法
      律行為效力之發生，繫於將來、客觀、不確定的事實之成
      就。依系爭合約書約定：「乙方(上訴人)承包甲方(被上
      訴人)投資台北市松山區...(即系爭不動產)，總價新台幣
      貳億伍仟肆佰萬元整。甲方應於購買及出售時各支付總價
      1%價金為乙方財務顧問服務費，甲方並同意於結算買賣價
      差扣除成本後總價百分之二十之金額給付乙方為投資顧問
      費用。以上甲方支付給乙方之金額應為現金支付…」(見原
      審卷第47頁)，依上開契約文字所示，已明白約定被上訴
      人於出售系爭不動產時，應支付總價1%價金給上訴人作為
      財務顧問服務費，並同意於結算買賣價差扣除成本後總價
      20%之金額給付上訴人為投資顧問費用，其契約文義並無
      不明之處，亦無任何關於被上訴人未出售系爭不動產時，
      上訴人仍得請求報酬之約定。而被上訴人出售系爭不動產
      之對象為斯曼特公司，及履約期限至系爭租約之租期屆滿
      即108年5月1日，此為兩造所不爭執（見本院卷第43、44頁
      ），可見被上訴人給付上開約定費用之義務，乃以其於系
      爭租約期滿之108年5月1日，有出售系爭不動產給斯曼特
      公司之事實為停止條件，堪以認定。
　　⒊上訴人雖主張：伊受被上訴人委託進行財務規劃服務，已於
      被上訴人與斯曼特公司簽立系爭協議書時完成，且被上訴
      人確實負有向斯曼特公司出售系爭不動產義務，否則應支
      付違約金，伊業已完成被上訴人與斯曼特公司所委託之服
      務，僅係將伊受領財務顧問服務費及投資顧問費之時間訂
      於被上訴人與斯曼特公司間租約滿3年或屆滿時而出賣系爭
      不動產時支付，被上訴人未於系爭租約租期屆滿之108年5
      月1日，出售系爭不動產給斯曼特公司，仍應按系爭協議
      書預定應售總價3億480萬元之百分之1即304萬8,000元，
      作為伊之財務顧問服務費，及以3億480萬元扣除承購價2
      億5,400萬元價差5,080萬元之20%即1,016萬元，作為伊之
      投資顧問費用云云，惟與系爭合約書所載文義不符。況查
      ，高慧芝於本院行當事人訊問程序時證稱：上訴人幫被上
      訴人找到買主，如果順利，幫被上訴人把房子賣給斯曼特
      這件事情，做完就可以按照合約書給他錢，上訴人也不用
      幫被上訴人作財務規劃；系爭合約書的意思，就是被上訴
      人與斯曼特公司5年的租期屆滿的時候要出售，能夠完成
      出售就出售，不能出售，斯曼特公司就賠償被上訴人4,00
      0萬元，但是兩造沒有約定不能出售時，還要給上訴人金
      錢；斯曼特公司有買回去，就會有價差及扣除成本要付給
      上訴人，價差是固定，3年一個價錢、5年一個價錢，成本
      指的是貸款利息、土地稅、房屋稅，一定要賣出去才會有
      價差，沒有賣出，沒有所謂的價差等語（見本院卷第85至
      86頁）。又觀諸系爭協議書第4條約定，斯曼特公司若未能
      如期承購，應賠償被上訴人4,000萬元，被上訴人如因故
      無法出售，則應賠償被上訴人4,000萬元，然此僅為被上
      訴人與斯曼特公司間有違約不買、不賣之賠償約定，亦難
      憑以推定系爭合約書約定之真意，乃被上訴人與斯曼特公
      司於系爭租約租期屆滿後，未就系爭不動產簽立買賣契約
      書，被上訴人仍應按系爭協議書約定之「預定應售總價」
      計算，給付上訴人依系爭合約書所約定之財務顧問服務費
      及投資顧問費用。否則，系爭合約書何需約明「出賣時」
      、「買賣價差」，更遑論被上訴人固因上訴人接洽而與斯
      曼特公司簽立系爭協議書，衡情亦不可能同意在未取得任
      何買賣價差之情況下，即給付上訴人高達1,320萬8,000元
      之報酬。足認兩造締約真意，被上訴人依約給付上訴人上
      開費用，仍須以其將系爭不動產出售斯曼特公司而有賣出
      價金為前提。故此，上訴人此部分主張，難認可採。
　　⒋被上訴人與斯曼特公司於108年1月3日訂立房屋租賃契約書
      ，約定租賃期間自108年5月2日起至113年5月1日止，被上
      訴人未於108年5月1日出售系爭不動產給斯曼特公司之事
      實已確定，復為兩造所不爭執（見兩造不爭執事項㈥）。
      依系爭合約書約定，被上訴人給付之義務，為附有停止條
      件之債務，而該條件尚未成就，被上訴人自無依該約定給
      付之義務。從而，被上訴人既未於108年5月1日期限內出
      售系爭不動產給斯曼特公司，兩造間就給付上開財務顧問
      服務費及投資顧問費用之停止條件不成就，上訴人自無請
      求被上訴人給付該等費用之餘地。上訴人依系爭合約書之
      約定，請求被上訴人給付財務顧問服務費304萬8,000元、
      投資顧問費用1,016萬元及加計法定遲延利息，即屬無據
      。
　　⒌上訴人又主張：兩造間有口頭約定以系爭租約5年租金收入
      總合4,000萬5,000元扣除利息支出192萬元之20%即761萬7
      ,000元，給付上訴人作為投資顧問費用云云，亦為被上訴
      人所否認，並以前揭情詞置辯。經查：
　　　①按當事人主張有利於己之事實，就其事實有舉證之責任
        ，民事訴訟法第277條定有明文。又事實有常態與變態
        之分，其主張常態事實者無庸負舉證責任，反之主張變
        態事實者，則須就其所主張之事實負舉證責任。最高法
        院分別著有84年度台上字第1188號、97年度台上字第16
        76號、86年度台上字第891號民事判決意旨足參。又按
        法律行為除要式行為者外，契約非以訂立書面為成立或
        生效要件，口頭約定亦生效力，然若兩造就契約已另明
        訂書面，則關於契約所生權利義務事項，依兩造之意旨
        訂明於書面契約上，應為社會生活交易之常態，契約當
        事人一方主張除書面訂明者外，尚另有口頭約定之事項
        ，此關於契約除書面載明者外，另有以口頭約定之事實
        ，乃社會交易之變態事實，揆之上揭最高法院判決意旨
        ，自應由主張此事實之一造負舉證之責，乃屬當然之解
        釋。
　　　②兩造既訂有系爭合約書之書面契約，若有其他約定，應
        會另載明於系爭合約書，以示慎重，尚非僅以口頭約定
        即足。又兩造若有以系爭租約5年租金收入總合4,000萬
        5,000元扣除利息支出192萬元之20%即761萬7,000元，
        給付上訴人作為投資顧問費用約定，因攸關兩造間重要
        權利義務關係，更應詳以文字具體載明，實不可能僅以
        口頭約定而草率為之，況依高慧芝所述，兩造並無口頭
        約定除了系爭合約書上買賣價金的差額外，還包含5年
        的租金收入等語（見本院卷第85頁），上訴人復未舉證
        以實其說，是其此部分主張，亦無足取。
　　⒍綜上，上訴人依系爭合約書及兩造約定，請求被上訴人給
      付財務顧問費304萬8,000元及投資顧問費用1,777萬7,000
      元，合計2,082萬5,000元，及自108年5月2日起算之法定
      遲延利息，為無理由，不應准許。
　㈡上訴人依民法第184條第1項後段規定，請求被上訴人給付2,0
    82萬5,000元及自108年5月2日起算之法定遲延利息，有無理
    由？
　　⒈按故意以背於善良風俗之方法，加損害於他人者，負損害
      責任，民法第184條第1項後段固有明文。所謂善良風俗，
      係指國家社會之一般道德觀念（最高法院69年台上字第26
      03號民事判決先例參照），以他人行為或不行為違背善良
      風俗致受損害請求賠償者，必須係故意為之始屬不法，故
      依侵權行為請求損害賠償者，需該他人之行為或不行為具
      備違法性，始足當之。
　　⒉上訴人固主張被上訴人於系爭租約期滿，未與斯曼特公司
      簽立不動產買賣契約，致其受有債權無法立即受償之損害
      ，及可預期投資顧問費用之損失，應負損害賠償責任等情
      ，惟查，斯曼特公司未依系爭協議書之約定，於系爭租約
      租期屆滿購入系爭不動產，係因斯曼特公司認經濟前景不
      佳，故評估不買回所致，此觀證人即斯曼特公司財務經理
      賓雪玉於另案原法院109年度重訴字第1323號事件中之證
      詞自明(見原審卷第177頁)，且高慧芝於本院行當事人訊
      問程序證述：系爭租約要滿期前3個月，斯曼特公司請財
      務經理跟伊講他董事長的意思，目前沒有能力購買這個房
      子，跟伊商量續租5年；斯曼特公司賠的4000萬元不是1次
      給付而是5年攤還，是因為大環境經濟的問題，所以協商
      的結果等語(見本院卷第87頁)，且證人李思瑀於本院準備
      程序中亦到庭證陳：伊已經賠了4,000萬元，伊是找了高
      慧芝續租5年，高慧芝同意租約的5年內讓伊分期付款這4,
      000萬元等語(見本院卷第84頁)，堪認被上訴人與斯曼特
      公司所以未能於系爭租約期滿時簽訂系爭不動產之買賣契
      約，乃因斯曼特公司未能購買所致，尚無從認定被上訴人
      為損害上訴人，而故意未如期出售系爭不動產而改以出租
      方式延長租約，自不能指為違背善良風俗，尤無不法情事
      ，則上訴人以被上訴人未與斯曼特公司簽訂系爭不動產買
      賣契約，並將租期延長5年，據以主張被上訴人具有不法
      行為，被上訴人應負侵權責任，自屬無據。從而上訴人援
      引民法第184條第1項後段規定，請求被上訴人賠償損害，
      亦無理由。
　　⒊上訴人既無法提出其他證據足證被上訴人有故意以背於善
      良風俗之方法加損害於上訴人之事實，則上訴人依民法第
      184條第1項後段規定，請求被上訴人賠償2,082萬5,000元
      損害，及加計自108年5月2日起算之法定遲延利息，亦無
      理由。
六、綜上所述，上訴人依系爭合約書、系爭約定及民法第184條
    第1項後段規定，請求被上訴人給付2,082萬5,000元，及自1
    08年5月2日起，至清償日止，按週年利率百分之五計算之利
    息，為無理由，不應准許，其假執行之聲請亦失所附麗，應
    併予駁回。原審此部分，為上訴人敗訴之判決並駁回其假執
    行之聲請，核無違誤，上訴意旨指摘原判決此部分不當，求
    予廢棄改判，為無理由，應予駁回。
七、本件事證已臻明確，兩造其餘攻擊防禦方法及立論之證據資
    料，均經本院審酌後，對判決結果不生影響，爰無庸逐一論
    述，併此敘明。
八、據上論結：本件上訴為無理由，依民事訴訟法第449條第1項
    、第78條，判決如主文。
中　　華　　民　　國　　111 　年　　5 　　月　　18　　日
                  民事第十九庭  
                      審判長法  官  魏麗娟
                            法  官  潘進柳
                            法  官  郭佳瑛 

附表：
⑴5年租期屆滿上開應售總價即3億480萬元扣除承購價2億5,400萬
  元價差為5,080萬元之20%為1,016萬元【計算式：（304,800,0
  00－254,000,000)×20%＝10,160,000】為項1。
⑵租金收入每月66萬6,750元乘60個月（即5年租金總合）＝4,000
  萬5,000元【計算式：666,750×60＝40,005,000】為項A。
⑶利息支出24萬元（即自107年7月27日至108年3月15日止，共8個
  月）為192萬元【計算式：240,000×8＝1,920,000】為項B。
⑷成本淨額為項A－項B＝3,808萬5,000元×20%＝761萬7,000元【計算
  式：（40,005,000－1,920,000元＝38,085,000)×20%＝7,617,000
  】為項2。
⑸買賣價差扣除成本後總價20%為項1＋項2＝1,777萬7,000元【計算式：10,160,000＋7,617,000＝17,777,000】。　　　　　　　　　　　　　　
正本係照原本作成。
如不服本判決，應於收受送達後20日內向本院提出上訴書狀，其
未表明上訴理由者，應於提出上訴後20日內向本院補提理由書狀
（均須按他造當事人之人數附繕本）上訴時應提出委任律師或具
有律師資格之人之委任狀；委任有律師資格者，另應附具律師資
格證書及釋明委任人與受任人有民事訴訟法第466 條之1第1項但
書或第2項所定關係之釋明文書影本。如委任律師提起上訴者，
應一併繳納上訴審裁判費。
中　　華　　民　　國　　111 　年　　5 　　月　　19　　日
　　　　　　　　　　　　　
　　　　　　　　　　　　　  書記官  黃麗玲